

Ing. Rafael Ant. Castillo Molina

Manzana 24 # 9, Urb. El Brisal, Sto. Dgo. Este

8 809-483-1652 **8** 809-899-6092

matter in the interest of the

in https://www.linkedin.com/in/rafaelcastillom

Perfil Profesional

Ingeniero en Informática con experiencia en los sectores financiero y gubernamental de la República Dominicana. Experiencia gerencial, de proyectos y operativas en las áreas de Seguridad de la Información, Seguridad Lógica de Soluciones e Infraestructura de TI, Servicios y Operaciones de Tecnología, y Gestión de Continuidad de Negocios.

Información Personal

Cedula de Identidad : 223-0007829-6

Fecha de Nacimiento : 07 de Diciembre 1984

Estado Civil : CasadoNacionalidad : Dominicana

Formación Académica

Universitario : Máster en Seguridad de la información:

certificación, protección y tecnología (No

Concluido)

IMF International Business School y Universidad

Camilo Jose Cela

Universitario : Ingeniero en Informática

Universidad Tecnológica de Santiago (UTESA)

Universitario : Programa de Desarrollo de Habilidades Directivas

BARNA Management School

Universitario : Programa de Formación en Prevención de Riesgos

Integrales de Ciberseguridad

Pontificia Universidad Católica Madre y Maestra y

FELABAN

Universitario : Diplomado en Gestión de la Ciberseguridad

Instituto Tecnológico de S. D. (INTEC)

Certificaciones y Acreditaciones Internacionales

- PECB Certified ISO/IEC 38500 Senior Lead IT Corporate Governance Manager
- PECB Certified ISO/IEC 27032 Senior Lead Cybersecurity Manager
- PECB Certified ISO/IEC 27035 Lead Incident Manager
- PECB Certified ISO/IEC 27001 Provisional Auditor
- PECB Certified ISO/IEC 27001 Senior Lead Implementer
- PECB Certified ISO/IEC 27005 Senior Lead Risk Manager
- ITIL® Foundation Certificate in IT Service Management
- ITIL® Intermediate Certificate in IT Planning, Protection and Optimization
- PECB Certified ISO/IEC 31000 Senior Lead Risk Manager (Sometido)
- Certified Chief Information Security Officer (CCISO) (En Proceso)
- EC-Council Certified Incident Handler V2 (En proceso)
- Certified Information Systems Security Professional (CISSP) (En Proceso)
- Certified Information Security Manager (CISM) (En proceso)
- Microsoft Certified Technology Specialist (MSTS)

Cursos, Talleres y Congresos

- Curso oficial PECB ISO/IEC 38500 Lead IT Corporate Governance Manager. Savant Consultores
- Curso oficial PECB ISO/IEC 27005 Lead Risk Manager. Savant Consultores
- PECB ISO/IEC 27032 Lead Cybersecurity Manager. Savant Consultores
- Taller: Overview para Ejecutivo de Negocio de COBIT. Pink Elepant
- **TIL Fundation V3. TEOREMA**
- ITIL® Intermediate Certificate IT Planning, Protection and Optimization TEOREMA
- Taller de implementación y diseño de una estrategia de ciberseguridad con el montaje de un equipo de respuesta a incidentes de Ciberseguridad (CSIRT). TECHNOLOGYINT
- ITIL Fundation Certificate in IT Services Management (ITIL V3) **TEOREMA**
- Curso Certificación Chief Information Security Officer (CCISO). Savant Consultores
- Curso de preparación para el examen de certificación Certified Informaction Security Manager (CISM). ISACA Capitulo Santo Domingo
- Curso de preparación Certified Security Systems Security Professional (CISSP).
 Sistemas Aplicativos (SISAP)
- Capacitación Auditores Norma ISO/IEC 27001. Pink Elephant
- Taller Diseño Proceso de Gestión de Liberaciones e Implementaciones ISO 20000-1.
 Pink Elephant
- Curso oficial PECB ISO/IEC 27001 Lead Auditor. Savant Consultores

- Taller Diseño Proceso de Gestión de Continuidad y Disponibilidad ISO 20000-1. Pink Elephant
- Curso Planificación y Organización del Trabajo. DGII-INFOTEP
- Ethical Hacking. Ernst & Young
- Microsoft Certified Technology Specialist (MCTS). Microsoft Dominicana
- Técnicas y Experiencias de Dirección de Proyectos. **KIP Professional Development**
- Diplomado en Servicio al Cliente. BrainStorm
- Congreso Regional de Auditoria Interna 2019. Instituto de Auditores Internos de la R.D. (IARD)
- Congreso Nacional de Seguridad Bancaria 2012, 2016, 2017, 2018, 2019. CSB-ABA

Cualidades y Habilidades

- Planeación y Organización.
- Gestión de Presupuesto.
- Pensamiento Analítico y Conceptual.

Otros Idiomas

Inglés (Progressive English Services) (Pausado)

Experiencia Profesional



Encargado Departamento Seguridad de la Información y Monitoreo (CISO)
Dirección General de Impuestos Internos – DGII
Febrero 2016 – Actualmente

Funciones Principales:

- Desarrollar y gestionar la implementación de la estrategia institucional para la Seguridad de la Información.
- Velar por el cumplimiento del Sistema de Gestión de Seguridad de la Información.
- Asegurarse de que se establecen, implementan y mantienen los procesos necesarios para el sostenimiento del SGSI.
- Definir las estrategias de ciberseguridad Institucional, así como gestionar el programa de Madurez de Ciberseguridad.
- Desarrollar y monitorear de forma recurrente los indicadores (KPIs) operativos y estratégicos asociados con el Riesgo Tecnológico.
- Velar por la documentación de los controles de seguridad en los procesos y procedimientos.

- Administrar y mantener el Sistema de Gestión de Seguridad de la Información de la DGII (SGSI-DGII).
- Dirigir el proceso del diseño de la arquitectura de seguridad.
- Conducir los procesos de detección de vulnerabilidades y amenazas tecnológicas, a los fines de gestionar la implementación de los controles de lugar para evitar su ocurrencia.
- Velar por la ejecución de los procesos de gestión de identidades y accesos, conforme a los estándares definidos.
- Velar por el monitoreo de actividades y análisis de eventos de seguridad.

Logros:

- Implementación del Sistema de Gestión de Seguridad de Información ISO 27001
- Reestructuración y cambio de nombre del departamento en función de las buenas prácticas comúnmente usadas. Donde se crean diferentes secciones con sus respectivas funciones segregadas.
- Desarrollo del Programa de Seguridad de la Información institucional.
- Establecimiento y desarrollo de concientización institucional en materia de Seguridad de la Información.
- Creación y establecimiento del Comité Ejecutivo de Seguridad Cibernética y de la información.
- Implementación del plan de desarrollo de habilidades del personal de Seguridad de la Información y Monitoreo.



Docente

Universidad Federico Henríquez y Carvajal - UFHEC Enero 2018 – Enero 2019

• Profesor de grado en las materias de Informática I y II, Seguridad Informática, Continuidad de Negocios, Matemática Binaria, Sistemas Operativos I y II, Base de Datos I y II, así como laboratorios de Informática.



Analista Sr. Seguridad de Sistemas Banco Dominicano del Progreso Octubre 2014 – Febrero 2016

Funciones Principales:

- Administración de las soluciones de Seguridad de Sistemas.
- Gestión de los Controles de Seguridad en Servidores y Endpoint en cumplimiento a los controles internos y requerimientos PCI-DSS Emisor y Adquiriente.
- Gestión de proyectos Innovación y Seguridad TI.
- Administración Windows Server Update Services.
- Administración Symantec Endpoint Protection Manager
- Administración Symantec Data Loss Prevention Manager.
- TrendMicro ScanMail for Microsoft Exchange.
- Symantec Encryption Server.
- IBM InfoShare Guardium.
- Symantec PGP Console.
- Global Scape SFTP Server.
- Otras soluciones.

Logros:

• Implementación del sistema de control y monitoreo en las Bases de Datos.



 Gerente de Continuidad de Negocios Operacional y TI Banco León
 Julio 2013 – Septiembre 2014

Funciones Principales:

- Gestionar la administración del programa de Continuidad de Negocios del Banco León, respaldando las operaciones críticas del negocio ante el impacto de eventos que afecten personas, localidades y tecnología que apoyan los procesos críticos del negocio.
- Certificación de los Data Center.
- Desarrollo de planes de continuidad para redundancia y alta disponibilidad de los servicios.
- Identificación de riesgo y desarrollo de planes de continuidad para nuevos servicios tercerizados.

- Liderar las pruebas Local e Internacional de contingencias y recuperación ante desastre.
- Coordinar la implementación de las medidas o políticas de contingencia para procesos, áreas físicas, personas y plataformas tecnológicas.
- Liderar el Business Impact Analyst (BIA) cada año en conjunto con las demás áreas del banco.
- Certificar los planes de contingencia de las diferentes áreas de la organización que apoyan el plan de recuperación ante desastres del banco.
- Administración del Plan de Manejo de Emergencias o manejo de crisis.
- Presentar informes de prueba y certificación de los Planes de Contingencia.
- Seguimiento a la mitigación de las vulnerabilidades identificadas en las certificaciones.
- Otras funciones afines al puesto.

Logros:

- Creación e implementación de la Metodología de Gestión de la Continuidad Operativa (BCP Operativos) mediante talleres y asesoramiento a los líderes de áreas y departamentos. Basado en las mejores prácticas según BCI.
- Implementación del RPX Software de Gestión de la Continuidad de Negocios.



 Administrador Seguridad de Soluciones & Infraestructura Banco León
 Mayo 2011 – Julio 2013

Funciones Principales:

- Administrar las herramientas que garanticen el cumplimiento de las mejores prácticas, estándares y regulaciones sobre la protección de pérdidas de datos, causados por personas internas, externas, sistemas maliciosos o debilidades de los sistemas de infraestructura en la institución.
- Educar a los usuarios y a la organización sobre los riesgos de no cumplirse las mejores prácticas, estándares y regulaciones sobre la protección de pérdidas de datos, debido a personas internas, externas, sistemas maliciosos o debilidades de los sistemas de infraestructura en la institución.
- Realizar la clasificación de información adecuada, para poder tomar los controles de seguridad de acuerdo con el nivel de sensibilidad de esta.
- Aplicación de políticas y modificación de parámetros de la consola de protección de datos para fortalecer las medidas de prevención y detección de fuga de datos, tomando en cuenta los esquemas de la clasificación de la información.
- Administración de la seguridad lógica de los cajeros automáticos.

- Encriptación de equipos móviles y fijos.
- Escaneo a equipos de la red.
- Control y manejo de vulnerabilidades.
- Ethical Hacking
- Administración de MS Active Directory.
- Otras funciones relacionadas al puesto y al área.

Logros:

• Hardening en la seguridad lógica de los cajeros automáticos - ATM.

Referencias Personal y Laborales

Licda. Jeinny Ogando

Administración de Riesgo Banco Popular Dominicano

• Ing. Francisco Abad

Encargado Sección de Monitoreo DGII

Licda. Luz E. Castro

Encargado Dep. Educación Tributaria DGII

Cel.: (829) 601-6365

Cel.: (809) 820-1221

Cel.: (829) 883-0857